【裁判字號】    88,上易,5579
【裁判日期】    890128
【裁判案由】    就業服務法
【裁判全文】
臺灣高等法院刑事判決                          八十八年度上易字第五五七九號
    上  訴  人  臺灣臺北地方法院檢察署檢察官
    被      告  甲○○
右上訴人因被告就業服務法案件，不服臺灣台北地方法院八十七年度易字第四二一六
號，中華民國八十八年九月八日第一審判決（起訴案號：臺灣台北地方法院檢察署八
十七年度偵字第二二０八六號）提起上訴，本院判決如左：
    主  文
原判決撤銷。
甲○○違反雇主不得聘雇未經許可之外國人之規定，其聘雇人數為一人，科罰金新台
幣壹萬元，如易服勞役，以新台幣玖佰元即銀元佰元折算壹日。
    事  實
一、甲○○明知雇主不得聘雇未經許可之外國人，竟自民國（下同）八十七四月間起
    至八十七年七月間為止，擅自僱用未經許可之菲律賓籍勞工ＭＡＲＺＡＮ  ＥＬ
    ＩＺＡＢＥＴＨ（原為他人僱用，於八十六年六月十一日自工作處逃逸），在台
    北市○○街五十三號住處，從事幫傭清潔工作，其報酬以提供住宿為對價。
    嗣於八十七年九月六日四時許，ＭＡＲＺＡＮ  ＥＬＩＺＡＢＥＴＨ路經台北市
    ○○街四十三巷十七號前，為警查獲係逃逸之外勞，始查知上情。
二、案經台北市政府警察局中山分局報請臺灣臺北地方法院檢察署檢察官偵查起訴。
    理  由
一、被告甲○○於原審矢口否認上開犯行，辯稱：伊一直住在台中，住了十幾年，伊
    是因小孩就學才將戶籍遷往台北，伊家中成員父親、阿姨、二妹、五妹及伊兒子
    共五人住在台北市○○街上址，伊本人住在台中，從未僱用過外勞云云。
二、經查：前揭事實業據菲律賓籍之外勞即證人ＭＡＲＺＡＮ  ＥＬＩＺＡＢＥＴＨ
    於警訊指證綦明，且該證人既能就被告甲○○之住處、家庭成員及工作環境等情
    形，於查獲時逐一詳細描述，且與事實相符，當可認其所為證言為真實；而證人
    與被告並無嫌隙，自無誣攀之可能，況稽諸情理，證人如非與被告有所熟識，又
    何能亂指？且有關查獲之經過，亦經證人即查獲警員蘇逸亮於原審證述明確，被
    告所辯並不可採，本件事證已明，被告犯行洵堪認定。
三、核其所為，係違反就業服務法第五十三條第一款雇主不得聘雇未經許可之外國人
    之規定，其聘雇人數為一人，應依同法第五十八條第一項前段論科。原判決未詳
    研求，遽對被告諭知無罪，核有未合；檢察官上訴指摘原判決不當，為有理由，
    應予撤銷改判。爰審酌被告素行、犯罪動機、手段、所生危害，及犯後態度一切
    情狀，量處如主文所示之刑，並諭知易服勞役之折算標準。
四、被告經合法傳喚，無正當理由不到庭，爰不待其陳述，逕行判決。
據上論斷，應依刑事訴訟法第三百六十九條第一項前段、第三百七十一條、第三百六
十四條、第二百九十九條第一項前段、就業服務法第五十八條第一項前段、刑法第十
一條前段、第四十二條第二項、罰金罰鍰提高標準條例第二條、現行法規所定貨幣單
位折算新台幣條例第二條，判決如主文。
本案經檢察官蔡茂松到庭執行職務。
中    華    民    國    八十九    年      一        月      二十八      日
                          臺灣高等法院刑事第二十四庭
                              審判長法  官  陳  貽  男
                                    法  官  帥  嘉  寶
                                    法  官  李  世  貴
右正本證明與原本無異。
不得上訴。
                                    書記官  魏  汝  萍
中    華    民    國    八十九    年     二         月        二        日


司法院資訊處製作；財團法人民間司法改革基金會備份。
